【裁判字號】    97,抗,333
【裁判日期】    970731
【裁判案由】    本票裁定
【裁判全文】
臺灣臺北地方法院民事裁定               97年度抗字第333號
抗  告  人  陸利股份有限公司
兼法定代理
人          乙○○
相  對  人  國泰世華商業銀行股份有限公司
法定代理人  甲○○
上列抗告人因與相對人間聲請本票准許強制執行事件，抗告人對
於中華民國97年2月25日本院所為之97年度票字第5360號民事裁
定提起抗告，本院裁定如下：
    主  文
抗告駁回。
抗告程序費用新台幣壹仟元由抗告人連帶負擔。
    理  由
一、按執票人向本票發票人行使追索權時，得聲請法院裁定後強
    制執行，票據法第123條定有明文；次按本票執票人，依票
    據法第123條規定，聲請法院裁定許可對發票人之強制執行
    ，係屬非訟事件，此項聲請之裁定，及抗告法院之裁定，僅
    依非訟事件程序，就本票形式上之要件是否具備予以審查為
    已足，並無確定實體上法律關係存否之效力，如發票人就票
    據債務之存否有爭執時，應由發票人提起確認之訴，以資解
    決（最高法院57台抗字第76號、56年台抗字第714號判例意
    旨參照）。
二、本件相對人主張：其執有抗告人陸利股份有限公司、乙○○
    及第三人黃博達為共同發票人，於民國90年4月16日共同簽
    發之本票一紙，內載金額新台幣（下同）3,250萬元，付款
    地未載，利息按年息8.51％計算，到期日95年12月7日，並
    免除作成拒絕證書，詎於到期後提示，不獲付款，依票據法
    第123條聲請裁定許可強制執行等情，已據提出本票一紙為
    證，原裁定予以准許，即無不合。
三、本件抗告意旨略以：相對人所聲請之內容有違抗告人與全體
    債權金融機構間所決議共同遵守之約定，且抗告人與前開債
    權金融機構之協商係依93年1月23日修正通過之中華民國銀
    行公會會員自律性債權債務協商及制約機制所作成，相對人
    身為前開債權金融機構之一，自應受該決議之拘束。相對人
    逕就持有之本票聲請強制執行，除已違反前開決議外，並使
    債權求償程序更為紊亂複雜，徒增債權銀行團作業之負擔，
    且勢必減損擔保品價值，大大降低受償比率，而損及包括本
    件相對人及妡有債權人之權益，以致抗告人無從遵辦，為此
    爰提出抗告，請求廢棄原裁定云云，所稱縱或屬實，此為實
    體法上之爭執，依前開說明，應由抗告人另循訴訟程序解決
    ，並非本件非訟程序得以審究。抗告人非就系爭本票形式上
    有何爭執，本院仍應裁定准許強制執行。從而，抗告意旨指
    摘原裁定不當，求予廢棄，為無理由，應予駁回。
四、據上論結，本件抗告為無理由，依非訟事件法第21條第2項
    、第24條、第46條、民事訴訟法第495條之1第1項、第449條
    第1項、第85條第2項，裁定如主文。
中    華    民    國    97    年    7     月    31    日
                  民事第二庭  審判長法  官  黃蓓蓓
                                    法  官  蔡政哲
                                    法  官  吳淑惠
以上正本係照原本作成。
如不服本裁定應於送達後10日內向本院提出抗告狀，並繳納抗告
費新臺幣1,000元，對於本件裁定再為抗告，僅得以其適用法規
顯有錯誤為理由，並經原法院之許可者為限。
中    華    民    國    97    年    8     月    1     日
                                    書記官  蔡凱如


司法院資訊處製作；財團法人民間司法改革基金會備份。
